臺灣臺中地方法院刑事判決
110年度金訴字第600號
公  訴  人  臺灣臺中地方檢察署檢察官
被      告  陳彥廷


上列被告因違反洗錢防制法等案件，經檢察官提起公訴（110年
度偵字第12873號、110年度偵緝字第565號、第566號、第567號
、第568號）、移送併辦（110年度偵字第27658號、第27657號、
臺灣花蓮地方檢察署110年度偵字第2670號），被告於準備程序
中就被訴事實為有罪之陳述，經告知簡式審判程序之旨，並聽取
當事人之意見後，經本院合議庭裁定由受命法官獨任進行簡式審
判程序，判決如下：
    主  文
陳彥廷犯幫助一般洗錢罪，累犯，處有期徒刑肆月，併科罰金新
臺幣陸萬元，罰金如易服勞役，以新臺幣壹仟元折算壹日。
    犯罪事實
一、陳彥廷依其一般社會生活之通常經驗，應可知悉一般人均可
    自行申請金融帳戶使用，如非意圖供犯罪使用，無使用他人
    金融帳戶之必要，並可預見其將金融帳戶提供與真實姓名、
    年籍不詳之人後，該人將可能藉由該蒐集所得之帳戶作為詐
    欺被害人轉帳之用，遂行詐欺取財犯行，並於提領或利用網
    路銀行轉出至其他帳戶後即產生遮斷或掩飾、隱匿資金流動
    軌跡以逃避國家追訴、處罰之效果，而其發生並不違背自己
    本意之情況下，同時基於幫助他人犯詐欺取財及一般洗錢之
    不確定故意，於民國109年10月16日前之109年間某日，在新
    竹市東區民生路某便利商店，將其所申辦之中國信託商業銀
    行帳號000000000000號帳戶(下稱上開中信銀帳戶)之存摺、
    金融卡、密碼、網路銀行代號及密碼提供交付與真實姓名年
    籍均不詳之人（下稱上開不詳之人）使用，上開不詳之人取
    得上開中信銀帳戶之存摺、金融卡、密碼、網路銀行代號及
    密碼後，即與另一真實姓名年籍均不詳之人（下稱上開另一
    不詳之人）共同使用。陳彥廷即以此方式容任上開不詳之人
    及上開另一不詳之人以上開中信銀帳戶作為詐欺取財之工具
    ，而以此方式幫助上開不詳之人及上開另一不詳之人使用上
    開中信銀帳戶詐騙他人轉帳之用，讓上開不詳之人、上開另
    一不詳之人以上開中信銀帳戶作為詐欺犯罪所得之收受及利
    用網路銀行轉出至其他帳戶使用，於利用網路銀行轉出至其
    他帳戶後，產生遮斷或掩飾、隱匿資金流動軌跡以逃避國家
    追訴、處罰之效果。而上開不詳之人及上開另一不詳之人共
    同意圖為自己不法之所有，基於詐欺取財及一般洗錢之犯意
    （無證據證明係3人以上共同犯案，起訴書、移送併辦意旨
    書原載詐欺集團成員犯之，應予更正），分別於如附表一、
    二、三所示之時間，以如附表一、二、三所示之詐欺方式，
    詐欺如附表一、二、三「被害人」欄所示之人，致其等陷於
    錯誤，而分別以如附表一、二、三所示之方式轉帳如附表一
    、二、三所示之金額至上開中信銀帳戶（詳如附表一、二、
    三所示）。嗣上開轉入金額旋遭利用網路銀行轉出，產生遮
    斷或掩飾、隱匿資金流動軌跡以逃避國家追訴、處罰之效果
    。嗣如附表一、二、三「被害人」欄所示之人發覺遭詐欺，
    報警處理，始循線查悉上情。
二、案經林昱潔、潘劉韋辰、王舜傑、嚴麗馨、黃士豪、廖柏瑞
    、潘紀晴訴由臺中市政府警察局第三分局報告臺灣臺中地方
    檢察署檢察官偵查起訴、移送併辦；及花蓮縣警察局花蓮分
    局報告臺灣花蓮地方檢察署檢察官移送併辦。
    理  由
一、本案被告陳彥廷所犯，非死刑、無期徒刑、最輕本刑為3年
    以上有期徒刑之罪，或高等法院管轄第一審之案件，被告於
    本院準備程序中，就前揭被訴事實為有罪之陳述，經受命法
    官告以簡式審判程序之旨，並聽取被告及公訴人之意見後，
    本院認無不得或不宜改依簡式審判程序進行之處，爰依刑事
    訴訟法第273條之1第1項、第284條之1規定，經合議庭評議
    後，裁定本案由受命法官獨任進行簡式審判程序，是本案之
    證據調查，依刑事訴訟法第273條之2規定，不受同法第159
    條第1項、第161條之2、第161條之3、第163條之1及第164條
    至第170條規定之限制，合先敘明。
二、上開犯罪事實，業據被告於本院準備程序及審理時，均坦承
    不諱（見本院卷第116、137、139頁），經查：
  ㈠上開中信銀帳戶係被告所申辦所有之情，業據被告於偵查、
    本院審理時中供陳在卷（見⑥臺中地檢署110偵緝565卷第41
    至44頁、本院卷第116、137頁），並有上開中信銀帳戶之基
    本資料在卷可稽（見①臺中地檢署110偵1637卷第49頁），堪
    以認定。而被告於上開時間、地點，以上開方式將上開中信
    銀帳戶之存摺、金融卡、密碼、網路銀行代號及密碼交付與
    上開不詳之人使用之情，亦據被告於偵查、本院審理時陳述
    明確（見⑥臺中地檢署110偵緝565卷第41至44頁、本院卷第1
    16、137頁），亦堪認定。
　㈡如附表一、二、三「被害人」欄所示之人於如附表一、二、
    三所示之時間，受上開不詳之人、上開另一不詳之人詐欺，
    致陷於錯誤，分別以如附表一、二、三所示之方式轉帳如附
    表一、二、三所示之金額至上開中信銀帳戶等情，有如附表
    一、二、三「證據」欄所示之證據及上開中信銀帳戶交易明
    細在卷可稽（見①臺中地檢署110偵1637卷第75至109頁）。
    可見，被告所交付之上開中信銀帳戶存摺、金融卡、密碼、
    網路銀行代號及密碼，確為上開不詳之人、上開另一不詳之
    人作為詐欺如附表一、二、三「被害人」欄所示之人犯行之
    用乙節，足堪認定。
  ㈢按刑法上之故意，分直接故意（確定故意）與間接故意（不
    確定故意），行為人對於構成犯罪之事實，明知並有意使其
    發生者，為直接故意，行為人對於構成犯罪之事實，預見其
    發生而其發生並不違背其本意者，為間接故意，此觀刑法第
    13條之規定甚明。復按刑法上之幫助犯，係指以幫助他人犯
    罪之意思而參與犯罪構成要件以外之行為者而言，所謂以幫
    助他人犯罪之意思而參與者，指其參與之原因，僅在助成他
    人犯罪之實現而言，所謂參與犯罪構成要件以外之行為者，
    係指其所參與者非直接構成某種犯罪事實之內容，而僅係助
    成其犯罪事實實現之行為而言（最高法院78年度台上字第  
    411號判決參照）。而金融帳戶之存摺、金融卡及其密碼屬
    個人交易理財重要之物品，其專有性甚高，是一般人均有妥
    為保管及防止他人任意使用之認識，縱因特殊情況偶有交付
    他人使用之需，亦必然深入瞭解該他人之身分及用途後再行
    交付，方符常情；且詐欺正犯利用人頭帳戶轉帳、匯款、存
    款詐欺之案件，近年來報章新聞多所披露，復經政府多方宣
    導，一般民眾對此種利用人頭帳戶之犯案手法，自應知悉而
    有所預見。且依我國現狀，申設金融帳戶並無任何特殊限制
    ，且可於不同之金融機構申請多數帳戶使用，是依一般人之
    社會通念，若見他人不以自己名義申請帳戶，反而收購或借
    用別人之金融帳戶以供使用，並要求提供提款卡及告知密碼
    ，則提供金融帳戶者主觀上如認識該帳戶可能作為對方收受
    、提領特定犯罪所得使用，對方提領後會產生遮斷金流以逃
    避國家追訴、處罰之效果，仍基於幫助之犯意，而提供該帳
    戶之提款卡及密碼，以利洗錢實行，仍可成立一般洗錢罪之
    幫助犯（最高法院108年度台上大字第3101號裁定參照）。 
　　查：被告於本院審理時就幫助詐欺取財及幫助一般洗錢均為
    認罪之表示（見本院卷第116、137頁）。而被告為本案行為
    時係41歲，為高職畢業之情，業據被告於本院審理時自陳在
    卷（見本院卷第139頁）。且被告於本院審理時陳稱：我知
    道金融帳戶存摺、金融卡及密碼可以用來提領、轉帳、匯款
    ，網路銀行代號及密碼係上開不詳之人叫我去辦，我就去辦
    ，我知道金融帳戶若交給無信賴關係之人使用，該人可以用
    來隱匿款項所在、去向等語（見本院卷第116頁）。可見，
    被告具有相當之智識及社會生活經驗，依其一般社會生活之
    通常經驗，知悉金融帳戶存摺、金融卡、密碼、網路銀行代
    號及密碼係有關個人財產、身分之物品，且可知悉一般人均
    可自行申請金融帳戶使用，倘非意圖供犯罪使用，並無收取
    他人金融帳戶之必要，且對於其將上開中信銀帳戶存摺、金
    融卡、密碼、網路銀行代號及密碼交與真實姓名、年籍不詳
    之他人，該他人將可能利用上開中信銀帳戶實行詐欺取財之
    犯行，並於利用網路銀行轉出至其他帳戶後，產生遮斷或掩
    飾、隱匿資金流動軌跡以逃避國家追訴、處罰之效果，應可
    預見，竟仍於上開時間、地點，以上開方式將上開中信銀帳
    戶之存摺、金融卡、密碼、網路銀行代號及密碼，交付與上
    開不詳之人，上開不詳之人取得上開中信銀帳戶之存摺、金
    融卡、密碼、網路銀行代號及密碼後，則與上開另一不詳之
    人共同使用，被告即以此方式容任上開不詳之人、上開另一
    不詳之人將上開中信銀帳戶作為詐欺他人轉帳及一般洗錢之
    用，對於上開不詳之人、上開另一不詳之人利用上開中信銀
    帳戶向如附表一、二、三「被害人」欄所示之人詐取財物及
    一般洗錢，並無違背其本意，是被告有幫助他人犯詐欺取財
    及一般洗錢之不確定故意，而以上開方式為幫助詐欺取財及
    幫助一般洗錢之行為，應可認定。
  ㈣按以網際網路，對公眾散布而犯第339條詐欺罪，構成加重詐
    欺取財罪，刑法第339之4條第1項第3款固定有明文。然依現
    存證據，被告雖有幫助他人詐欺取財之未必故意，然詐欺取
    財之方式多端，尚無積極證據足認被告對本案詐欺正犯係以
    網際網路對公眾散布方式犯之亦有所認識，故依罪疑唯輕及
    有疑唯利被告之原則，僅得認定被告係構成普通詐欺取財罪
    之幫助犯。　　
　㈤綜上，本案事證明確，被告幫助詐欺取財、幫助一般洗錢之
    犯行，洵堪認定，應予依法論科。
三、論罪科刑：
  ㈠按行為人提供金融帳戶提款卡及密碼予不認識之人，非屬洗
    錢防制法第2條所稱之洗錢行為，不成立同法第14條第1項一
    般洗錢罪之正犯；如行為人主觀上認識該帳戶可能作為收受
    及提領特定犯罪所得使用，他人提領後即產生遮斷資金流動
    軌跡以逃避國家追訴、處罰之效果，仍基於幫助之犯意而提
    供，應論以幫助犯同法第14條第1項之一般洗錢罪（最高法
    院108年度台上大字第3101號裁定參照）。查被告基於幫助
    他人實行詐欺取財及一般洗錢之不確定故意，將上開中信銀
    帳戶提供與上開不詳之人使用，而上開不詳之人取得上開中
    信銀帳戶之存摺、金融卡、密碼、網路銀行代號及密碼後，
    則與上開另一不詳之人共同使用，而使上開不詳之人、上開
    另一不詳之人得以上開中信銀帳戶作為詐騙被害人之工具，
    且於利用網路銀行轉出至其他帳戶後產生遮斷或掩飾、隱匿
    資金流動軌跡以逃避國家追訴、處罰之效果，被告所為係對
    於上開不詳之人、上開另一不詳之人遂行詐欺取財、一般洗
    錢犯行，資以助力，應論以幫助犯。
  ㈡核被告所為，係犯刑法第30條第1項前段、洗錢防制法第14
    條第1項之幫助一般洗錢罪、刑法第30條第1項前段、第339
    條第1項之幫助詐欺取財罪。
  ㈢移送併辦部分：
　⒈臺灣花蓮地方檢察署（下稱花蓮地檢署）110年度偵字第2670
    號移送併辦部分（見本院卷第35至38頁）與臺中地檢署檢察
    官110年度偵字第12873號、110年度偵緝字第565號、第566
    號、第567號、第568號起訴之犯罪事實一其中附表編號1部
    分同一，自應由本院併予審判。
  ⒉臺中地檢署檢察官110年度偵字第27658號、第27657號移送併
    辦部分（見本院卷第39至48頁），與起訴之上開中信銀帳戶
    係同一帳戶，屬於想像競合犯之裁判上一罪關係，為起訴效
    力所及，本院自得併予審理。
  ㈣被告一次交付上開中信銀帳戶之存摺、金融卡、密碼、網路
    銀行代號及密碼供他人使用，而幫助詐欺正犯詐欺如附表一
    、二、三「被害人」欄所示之人之行為，係以單一之幫助行
    為，侵害多數被害人之財產法益，同時犯數幫助一般洗錢罪
    、數幫助詐欺取財罪，為想像競合犯，應依刑法第55條規定
    ，從一重及情節較重論以刑法第30條第1項前段、洗錢防制
    法第14條第1項之幫助一般洗錢罪處斷。
  ㈤按刑法第47條第1項有關累犯加重本刑部分，不生違反憲法一
    行為不二罰原則之問題。惟其不分情節，基於累犯者有其特
    別惡性及對刑罰反應力薄弱等立法理由，一律加重最低本刑
    ，於不符合刑法第59條所定要件之情形下，致生行為人所受
    之刑罰超過其所應負擔罪責之個案，其人身自由因此遭受過
    苛之侵害部分，對人民受憲法第8條保障之人身自由所為限
    制，不符憲法罪刑相當原則，牴觸憲法第23條比例原則。於
    此範圍內，有關機關應自本解釋公布之日起2年內，依本解
    釋意旨修正之。於修正前，為避免發生上述罪刑不相當之情
    形，法院就該個案應依本解釋意旨，裁量是否加重最低本刑
    ，司法院釋字第775號解釋文參照。是法官應於個案量刑裁
    量時具體審認被告有無特別惡性及對刑罰反應力薄弱之情。
    查被告前因偽造文書案件，經臺灣基隆地方法院以103年度
    訴字第577號判決判處有期徒刑3月、2月確定，又因妨害風
    化案件，經本院以104年度中簡字第1718號判決判處有期徒
    刑4月確定，再因前因幫助詐欺取財案件，經本院以104年度
    簡上字第353號判決判處有期徒刑6月確定，嗣經本院以105
    年度聲字第4409號裁定前開各罪應執行有期徒刑1年確定
　　，於106年6月27日縮短刑期假釋付保護管束，並於106年9月
    18日保護管束期滿未經撤銷假釋，視為執行完畢之情，有臺
    灣高等法院被告前案紀錄表在卷可稽，被告受有期徒刑執行
    完畢，5年以內故意再犯本案有期徒刑以上之罪，應依刑法
    第47條第1項規定，論以累犯；復參酌被告前案犯行為幫助
    詐欺取財，又為本案犯行，而屬危害社會治安相同類型犯罪
    ，足徵其有立法意旨所指之特別惡性及對刑罰反應力薄弱明
    確；並審酌其所犯本案之罪，依其犯罪情節，並無應量處最
    低法定刑，否則有違罪刑相當原則，暨有因無法適用刑法第
    59條酌量減輕其刑之規定，致其人身自由遭受過苛侵害之情
    形，是就被告所犯之罪，爰依刑法第47條第1項規定及司法
    院釋字第775號解釋文，加重其刑。
　㈥被告行為僅止於幫助，所犯情節較正犯輕微，爰依刑法第30
    條第2項規定，按正犯之刑減輕之。
  ㈦按犯洗錢防制法第14條、第15條之罪，在偵查或審判中自白
    者，減輕其刑，洗錢防制法第16條第2項定有明文。被告於
    本院審理時已自白幫助一般洗錢犯行（見本院卷第116、137
    頁），爰依洗錢防制法第16條第2項規定，減輕其刑，且被
    告有上開2種刑之減輕事由，應依刑法第70條規定遞減其刑
    。
  ㈧爰審酌被告以前揭方式交付上開中信銀帳戶與上開不詳之人
    使用，而使上開不詳之人、上開另一不詳之人得共同詐欺如
    附表一、二、三「被害人」欄所示之人轉帳至上開中信銀帳
    戶，於利用網路銀行轉出至其他帳戶後，產生遮斷或掩飾、
    隱匿資金流動軌跡以逃避國家追訴、處罰之效果，執法人員
    難以追查該詐欺正犯之真實身分，而助長詐欺正犯為財產犯
    罪之風氣，且擾亂金融交易往來秩序，實屬不該，應予相當
    之非難，並參酌被告犯罪之動機、目的、手段、犯罪後於本
    院審理時已坦承犯行之犯後態度，及如附表一、二、三「被
    害人」欄所示之人所受之損害，又兼衡被告之教育智識程度
    、生活狀況（詳見本院卷第139頁）、素行品行等一切情狀
    ，量處如主文所示之刑，並就罰金部分諭知易服勞役之折算
    標準。
四、沒收部分：
  ㈠洗錢防制法第18條第1項固規定：「犯第14條之罪，其所移
    轉、變更、掩飾、隱匿、收受、取得、持有、使用之財物或
    財產上利益，沒收之；犯第15條之罪，其所收受、持有、使
    用之財物或財產上利益，亦同」，為刑法沒收規定之特別規
    定，自應優先於刑法相關規定予以適用，亦即就洗錢行為標
    的之財物或財產上利益，均應依洗錢防制法第18條規定沒收
    之。惟上開條文雖採義務沒收主義，卻未特別規定「不問屬
    於犯罪行為人與否，沒收之」，致該洗錢行為之標的是否限
    於行為人所有者始得宣告沒收，有所疑義，於此情形自應回
    歸適用原則性之規範，即參諸刑法第38條第2項前段規定，
    仍以屬於行為人所有者為限，始應予沒收。是並無證據證明
    被告實際取得如附表一、二、三「被害人」欄所示之人受騙
    而轉帳至上開中信銀帳戶之款項，復無證據證明該款項在被
    告實際管領中，自無庸依洗錢防制法第18條第1項前段規定
    沒收。
  ㈡被告於本院審理時稱：當時上開不詳之人表示可以借我錢，
    但實際上都沒有交給我，我沒有取得任何報酬等語（見本院
    卷第116頁）。而觀諸卷內證據資料，尚無從證明被告因交
    付上開中信銀帳戶與上開不詳之人使用，已從中獲取任何報
    酬或不法利得，自無諭知沒收犯罪所得或追徵其價額之餘地
    ，附此敘明。
據上論斷，應依刑事訴訟法第273條之1第1項、第299條第1項前
段，洗錢防制法第14條第1項、第16條第2項，刑法第11條、第30
條第1項前段、第2項、第47條第1項、第339條第1項、第55條、
第42條第3項，刑法施行法第1條之1第1項，判決如主文。
本案經檢察官黃怡華提起公訴，檢察官曾開源、康存孝、洪明賢
移送併辦，檢察官張凱傑到庭執行職務。
中　　華　　民　　國　　110 　年　　11　　月　　25　　日
                  刑事第五庭    法  官  黃佳琪
以上正本證明與原本無異。
如不服本判決，應於送達判決後20日內向本院提出上訴書狀，並
應敘述具體理由；其未敘述上訴理由者，應於上訴期間屆滿後20
日內向本院補提理由書（均須按他造當事人之人數附繕本）「切
勿逕送上級法院」。
告訴人或被害人對於判決如有不服具備理由請求檢察官上訴者，
其上訴期間之計算係以檢察官收受判決正本之日期為準。
                                書記官  顏偉林
中　　華　　民　　國　　110 　年　　11　　月　　25　　日

附表一：起訴及臺灣花蓮地方檢察署110年度偵字第2670號移送
併辦部分（日期：民國；金額：新臺幣）
編號 被害人 詐欺方式 轉帳之時間 、地點、方式、金額、轉入之詐欺帳戶 證據（卷頁） 1 〈即起訴書附表編號1 、 110年度偵字第2670號移送併辦〉 林昱潔（提出告訴） 上開不詳之人於 109年8月間某日以通訊軟體LINE加林昱潔好友，並以LINE向林昱潔佯稱：使用unki6投資網站可以投資獲利云云，致林昱潔因而陷於錯誤，於右列時間、地點、以右列方式轉帳右列金額至右列帳戶。 109年10月16日中午12時58分，在花蓮縣○○市○○路000號中國信託商業銀行，以自動櫃員機轉帳62萬元至上開中信銀帳戶）。 ⑴告訴人林昱潔於警詢時之陳述（見③臺中地檢署110偵4125卷第39至43頁、2-①花蓮分局警卷第3至7、9至11頁）、 ⑵自動櫃員機交易明細表（見③臺中地檢署110偵4125卷第45頁、2-①花蓮分局警卷第17頁）、 ⑶告訴人林昱潔提出之LINE對話紀錄（見2-①花蓮分局警卷第15至19頁）、 ⑷內政部警政署反詐騙諮詢專線紀錄表、花蓮縣警察局吉安分局光華派出所受理詐騙帳戶通報警示簡便格式表、受理各類案件紀錄表、受理刑事案件報案三聯單、金融機構聯防機制通報單（見③臺中地檢署110偵4125卷第107至131頁、2-①花蓮分局警卷第21至25頁）、 ⑸上開中信銀帳戶交易明細（見①臺中地檢署110偵1637卷第75至109頁） 2 〈即起訴書附表編號2 〉 潘劉韋辰 （提出告訴） 上開不詳之人於109年10月29日下午1時58分許，以通訊軟體Instagram加潘劉韋辰好友，復以LINE加潘劉韋辰好友，後以LINE向潘劉韋辰佯稱：使用富盛科技投資平臺網站可以投資獲利云云，再由上開另一不詳之人假冒上開投資平臺網站客服，指示潘劉韋辰如何投資云云，致潘劉韋辰因而陷於錯誤，於右列時間、地點、以右列方式轉帳右列金額至右列帳戶。 委託朋友之哥哥於109年11月10日下午1時35分許【起訴書誤載為下午1時57分，應予更正】，在不詳地點，以網路銀行轉帳5萬元上開中信銀帳戶。 ⑴告訴人潘劉韋辰於警詢時之陳述（見②臺中地檢署110偵1638卷第13至16頁）、 ⑵網路銀行轉帳明細（見②臺中地檢署110偵1638卷第91頁）、 ⑶告訴人潘劉韋辰提出之LINE對話紀錄（見②臺中地檢署110偵1638卷第85至99頁）、 ⑷內政部警政署反詐騙諮詢專線紀錄表、臺東縣警察局臺東分局馬蘭派出所受理詐騙帳戶通報警示簡便格式表、金融機構聯防機制通報單、受理各類案件紀錄表、受理刑事案件報案三聯單（見②臺中地檢署110偵1638卷第79至83、101至103頁）、 ⑸上開中信銀帳戶交易明細（見①臺中地檢署110偵1637卷第75至109頁）　 3 〈即起訴書附表編號3 〉 王舜傑（提出告訴） 上開不詳之人於109年11月3日晚間8時前之某日時許，在Instagram上張貼投資賺錢廣告，適王舜傑在Instagram上網瀏覽網頁，以LINE與上開不詳之人聯繫，上開不詳之人乃向王舜傑佯稱：使用SKCB投資網站可以賺錢云云，再由上開另一不詳之人假冒上開投資網站之分析師、客服人員、主管，以LINE向王舜傑佯稱如何投資云云，致王舜傑因而陷於錯誤，於右列時間、地點、以右列方式轉帳右列金額至右列帳戶。 109年11月10日下午2時37分許，在不詳地點，以網路銀行轉帳28,000元至上開中信銀行帳戶。 ⑴告訴人王舜傑於警詢時之陳述（見⑤臺中地檢署110偵12873卷第9至12頁）、 ⑵網路銀行轉帳明細（見⑤臺中地檢署110偵12873卷第77頁）、 ⑶告訴人王舜傑提出之投資平臺操作頁面截圖、投資分析師、客服、主管等LINE帳號頁面、對話紀錄（見⑤臺中地檢署110偵12873卷第78至81頁）、 ⑷新北市政府警察局板橋分局板橋派出所受理各類案件紀錄表、受理刑事案件報案三聯單、內政部警政署反詐騙諮詢專線紀錄表、受理詐騙帳戶通報警示簡便格式表、金融機構聯防機制通報單（見⑤臺中地檢署110偵12873卷第83至88、91、95、107頁） 　、 ⑸上開中信銀帳戶交易明細（見①臺中地檢署110偵1637卷第75至109頁） 4 〈即起訴書附表編號4 〉 嚴麗馨（提出告訴） 上開不詳之人於109年11月9日前之某日時許，在網路上刊登投資賺錢廣告，適嚴麗馨上網瀏覽網頁，以LINE與上開不詳之人聯繫，上開不詳之人乃向嚴麗馨佯稱：使用ANT互聯網賺錢天地投資網站可以賺錢云云，致嚴麗馨因而陷於錯誤，於右列時間、地點、以右列方式轉帳右列金額至右列帳戶。 109年11月10日下午3時43分許，在不詳地點，以自動櫃員機轉帳3,000元至上開中信銀帳戶。 ⑴告訴人嚴麗馨於警詢時之陳述（見④臺中地檢署110偵5551卷第9、10頁）、 ⑶告訴人嚴麗馨提出之LINE對話紀錄、投資平臺操作頁面截圖（見④臺中地檢署110偵5551卷第75、76頁）、 ⑷高雄市政府警察局前鎮分局草衙派出所受理各類案件紀錄表、內政部警政署反詐騙諮詢專線紀錄表、受理詐騙帳戶通報警示簡便格式表、受理刑事案件報案三聯單（見④臺中地檢署110偵5551卷第79至83、87頁）、 ⑸上開中信銀帳戶交易明細（見①臺中地檢署110偵1637卷第75至109頁） 5 〈即起訴書附表編號5 〉 黃士豪（提出告訴） 上開不詳之人於109年10月22日下午3時前之某日時許，在臉書上刊登兼職賺錢廣告，適黃士豪上網瀏覽網頁，以LINE與上開不詳之人聯繫，上開不詳之人乃向黃士豪佯稱：使用聖富娛樂城投資網站可以賺錢云云，再由上開另一不詳之人假冒上開投資平臺客服，以LINE向黃士豪佯稱：如何投資云云，致黃士豪因而陷於錯誤，於右列時間、地點、以右列方式轉帳右列金額至右列帳戶。 於109年11月10日下午4時23分許，在不詳地點，以網路銀行轉帳5萬元至上開中信銀行帳戶。 ⑴告訴人黃士豪於警詢時之陳述（見①臺中地檢署110偵1637卷第41至47頁）、 ⑵網路銀行轉帳明細（見①臺中地檢署110偵1637卷第111頁）、 ⑶告訴人黃士豪提出之投資平臺操作頁面截圖、LINE對話紀錄（見①臺中地檢署110偵1637卷第113至147頁）、 ⑷宜蘭縣政府警察局宜蘭分局延平派出所陳報單、內政部警政署反詐騙諮詢專線紀錄表、受理詐騙帳戶通報警示簡便格式表、金融機構聯防機制通報單、受理刑事案件報案三聯單、受理各類案件紀錄表（見①臺中地檢署110偵1637卷第39、149至157頁）、 ⑸上開中信銀帳戶交易明細（見①臺中地檢署110偵1637卷第75至109頁）　 
附表二：臺中地檢署檢察官110年度偵字第 27658號移送併辦部
分（日期：民國；金額：新臺幣）
編號 被害人 詐欺方式 轉帳之時間、地點、方式、金額（新臺幣）、轉入之詐欺帳戶 證據（卷頁） 1 廖柏瑞（提出告訴） 上開不詳之人於109年11月中旬某日時許，在臉書上刊登廣告，適廖柏瑞上網瀏覽網頁，以LINE與上開不詳之人聯繫，上開不詳之人乃向廖柏瑞佯稱：使用WIX國際金融商會投資網站可以賺錢云云，再由上開另一不詳之人假冒上開投資網站客服，以LINE向廖柏瑞佯稱：如何投資云云，致廖柏瑞因而陷於錯誤，於右列時間、地點、以右列方式轉帳右列金額至右列帳戶。 109年11月10日下午5時29分許，在不詳地點，以網路銀行轉帳3,000元至上開中信銀帳戶。 ⑴告訴人廖柏瑞於警詢時之陳述（見3-①110偵27658卷第37至40頁）、 ⑵網路銀行轉帳明細（見3-①110偵27658卷第45頁）、 ⑶告訴人廖柏瑞提出之LINE對話紀錄（見3-①110偵27658卷第41至43頁）、 ⑷內政部警政署反詐騙諮詢專線紀錄表、新北市政府警察局汐止分局長安派出所受理詐騙帳戶通報警示簡便格式表、受理刑事案件報案三聯單、受理各類案件紀錄表（見3-①110偵27658卷第49、59、67至69頁）、 ⑸上開中信銀帳戶交易明細（3-①110偵27658卷第91至122頁） 
附表三：臺中地檢署檢察官110年度偵字第27657號移送併辦部分
（日期：民國；金額：新臺幣）
編號 被害人 詐欺方式 轉帳之時間、地點、方式、金額（新臺幣）、轉入之詐欺帳戶 證據（卷頁） 1 潘紀晴（提出告訴） 上開不詳之人於109年10月14日前之某日時許，在Instagram上刊登投資理財貼文，適潘紀晴上網瀏覽網頁，以LINE與上開不詳之人聯繫，上開不詳之人乃向潘紀晴佯稱：使用KVB昆侖國際投資網站可以賺錢云云，致潘紀晴因而陷於錯誤，於右列時間、地點、以右列方式轉帳右列金額至右列帳戶。 109年11月10日下午5時55分許，在不詳地點，以自動櫃員機轉帳 15,000元至上開中信銀帳戶。 ⑴告訴人潘紀晴於警詢時之陳述（見4-①110偵27657卷第37至39頁）、 ⑵自動櫃員機交易明細表（見4-①110偵27657卷第63頁）、 ⑶告訴人潘紀晴提出之Instagram詐欺貼文、Instagram、LINE對話紀錄（見4-①110偵27657卷第55至62頁）、 ⑷金門縣警察局金城分局金寧分駐所受理各類案件紀錄表、受（處）理案件證明單、內政部警政署反詐騙諮詢專線紀錄表、受理詐騙帳戶通報警示簡便格式表、金融機構聯防機制通報單（見4-①110偵27657卷第41至45、51至53頁）、 ⑸上開中信銀帳戶交易明細、自動化交易LOG資料（見4-①110偵27657卷第91至135頁） 
附表四：卷名簡稱對照
原卷名 簡稱 臺中地檢署110年度偵字第1637號卷 ①臺中地檢署110偵1637卷 臺中地檢署110年度偵字第1638號卷 ②臺中地檢署110偵1638卷 臺中地檢署110年度偵字第4125號卷 ③臺中地檢署110偵4125卷 臺中地檢署110年度偵字第5551號卷 ④臺中地檢署110偵5551卷 臺中地檢署110年度偵字第12873號卷 ⑤臺中地檢署110偵12873卷 臺中地檢署110年度偵字第號565號卷 ⑥臺中地檢署110偵緝565卷 花蓮縣警察局花蓮分局花市警刑字第1100011665號警卷 2-①花蓮分局警卷 花蓮地檢署110年度偵字第2670號卷 2-②花蓮地檢署110偵2670卷 臺中地檢署110年度偵字第27658號卷 3-①110偵27658卷 臺中地檢署110年度偵字第27657號卷 4-①110偵27657卷 

附錄論罪科刑法條：
中華民國刑法第339條
意圖為自己或第三人不法之所有，以詐術使人將本人或第三人之
物交付者，處5年以下有期徒刑、拘役或科或併科50萬元以下罰
金。
以前項方法得財產上不法之利益或使第三人得之者，亦同。
前2項之未遂犯罰之。
　
洗錢防制法第2條
本法所稱洗錢，指下列行為：
一、意圖掩飾或隱匿特定犯罪所得來源，或使他人逃避刑事追訴
    ，而移轉或變更特定犯罪所得。
二、掩飾或隱匿特定犯罪所得之本質、來源、去向、所在、所有
    權、處分權或其他權益者。
三、收受、持有或使用他人之特定犯罪所得。
　
洗錢防制法第14條
有第2條各款所列洗錢行為者，處7年以下有期徒刑，併科新臺幣
5百萬元以下罰金。
前項之未遂犯罰之。
前2項情形，不得科以超過其特定犯罪所定最重本刑之刑。